臺灣臺中地方法院刑事判決
110年度交簡上字第143號
上  訴  人  
即  被  告  詹文慧


上列上訴人即被告因公共危險案件，不服本院沙鹿簡易庭中華民
國110年4月26日110年度沙交簡字第308號第一審簡易判決（聲請
簡易判決處刑案號：110年度速偵字第1192號）提起上訴，本院
管轄之第二審合議庭判決如下：
    主    文
上訴駁回。
    犯罪事實
一、詹文慧自民國110年3月1日10時許起至14時30分許，在臺中
    市大安區某海釣場內，飲用啤酒6瓶後，其吐氣所含酒精濃
    度已達每公升0.25毫克以上，竟不顧大眾通行之安全，基於
    酒後駕駛動力交通工具之犯意，於同日17時30分許，駕駛車
    牌號碼000-0000號自用小客貨車上路。嗣於同日17時45分許
    ，行經臺中市大安區西濱公路與東西二路交岔路口時，因行
    車未使用方向燈而為警攔查，發現其酒氣甚濃，遂對之實施
    酒精濃度測試，測得其吐氣酒精濃度達每公升0.41毫克，始
    查獲上情。
二、案經臺中市政府警察局大甲分局報請臺灣臺中地方檢察署檢
    察官偵查後，聲請簡易判決處刑。
    理    由
一、證據能力部分：
    本案下列所引用上訴人即被告（下稱被告）詹文慧以外之人
    於審判外之陳述，並無符合刑事訴訟法第159條之1第1項規
    定之情形，且公訴人及被告於本院依法調查上開證據之過程
    中，已明瞭其內容，足以判斷有無刑事訴訟法第159條第1項
    不得作為證據之情事，而皆未表示異議，且被告於本院準備
    程序時更直接明示同意有證據能力（見簡上卷第45至46頁）
    ，本院審酌上開陳述作成時之情況，並無違法取證之瑕疵，
    認以之作為證據為適當，揆諸刑事訴訟法第159條之5之規定
    及最高法院104年度第3次刑事庭會議決議之意旨，應具有證
    據能力。另卷附之非供述證據部分，均不涉及人為之意志判
    斷，與傳聞法則所欲防止證人記憶、認知、誠信之誤差明顯
    有別，核與刑事訴訟法第159條第1項之要件不符。上開證據
    既無違法取得之情形，且經本院依法踐行調查證據程序，自
    應具有證據能力，合先敘明。
二、認定犯罪事實所憑之證據及理由：
    訊據被告對其有於110年3月1日10時許起至14時30分許，在
    臺中市大安區某海釣場內，飲用啤酒6瓶後，於同日17時30
    分許，駕駛車牌號碼000-0000號自用小客貨車上路，復於同
    日17時45分許，行經臺中市大安區西濱公路與東西二路交岔
    路口時，因行車未使用方向燈而為警攔查，並對之實施酒測
    等情坦承不諱，惟否認有何公共危險之犯行，辯稱：伊是分
    段喝，酒測值應該不會那麼高，伊酒測值為每公升0.41毫克
    應該是因為伊於酒測前使用含酒精成分之備勞喘噴霧液所致
    ，並提出其東勢區農會附設農民醫院一般診斷書及備勞喘10
    0微公克定量噴霧液說明書為佐（見本院簡上卷第13至17頁
    ）。請求撤銷原判決改諭知無罪判決，若仍認其應為有罪，
    則請從輕量刑云云。經查：
(一)被告自110年3月1日10時許起至14時30分許，在臺中市大安
    區某海釣場內，飲用啤酒6瓶後，於同日17時30分許，駕駛
    車牌號碼000-0000號自用小客貨車上路，於同日17時45分許
    ，行經臺中市大安區西濱公路與東西二路交岔路口時，因行
    車未使用方向燈而為警攔查，並對之實施酒測等情，據被告
    於警詢、偵查、本院準備程序及審理時皆坦承不諱（見速偵
    卷第33至35頁、第59至60頁，簡上卷第44至46頁、第61至62
    頁），並有詹文慧汽車駕駛人資料、車牌號碼000-0000號自
    用小客貨車車籍資料等在卷可參（見速偵卷第45頁），此部
    分事實首堪認定。
(二)又員警攔查被告後，發現被告有明顯酒味，經其同意於同日
    17時53分施以吐氣酒精濃度測試乙節，有卷附臺中市政府警
    察局大甲分局海墘派出所警員莊生暉職務報告可考（見速偵
    卷第31頁），足稽攔檢之員警係依其嗅覺之感官經驗，已產
    生被告飲酒後駕車之合理懷疑。再經對被告施以呼氣酒精測
    試後，測得其呼氣酒精濃度為每公升0.41公克，有當事人酒
    精測定紀錄表、臺中市政府警察局舉發道路交通管理事件通
    知單各1紙附卷可按（見速偵卷第43頁、第47頁），是被告
    於酒測當時其呼氣酒精濃度為每公升0.41毫克之事實，亦堪
    認定。
(三)而本案被告固因罹患氣喘、慢性阻塞性支氣管炎，自103年
    起於東勢區農會附設農民醫院門診追蹤治療，長期使用類固
    醇口服及噴劑等情，有上開東勢區農會附設農民醫院一般診
    斷書可憑，然其使用之噴劑是否即係含有酒精成分之備勞喘
    噴霧液，未見診斷書明載，被告此部分所辯，非全然無疑；
    再縱若被告確有使用含酒精成分之備勞喘噴霧液，惟於其使
    用後，衡情於短時間內應即可由其呼吸道及口腔呼出，此與
    飲用酒類後，酒精進入血液再由肺部呼出不同。況被告於警
    詢、偵訊及本院審理時均坦認當日10時許起至14時30分許曾
    飲用啤酒6瓶之事實，酌以被告飲用啤酒之數量非少，飲畢
    後迄其開始駕車之時間不長，足認被告經警測得之吐氣酒精
    濃度，應係其上開飲酒行為所致，被告上開所辯洵無足採。
(四)綜上所述，本件事證明確，被告犯行堪以認定，應依法論科
    。
三、論罪科刑：
(一)按刑法第185條之3所謂「動力交通工具」，係指交通工具之
    推動係以電力或引擎動力等作用者而言，其所產生之動能，
    通常大於以人力或其他動物力之交通工具，若發生碰撞，容
    易造成極大之破壞，故立法者以法律規定於人體內酒精濃度
    達一定數值時，不得駕駛動力交通工具，以維護大眾安全。
    本案被告於酒後駕駛自用小客貨車上路，且吐氣所含酒精濃
    度為每公升0.41毫克。核被告所為，係犯刑法第185條之3第
    1項第1款之駕駛動力交通工具而吐氣所含酒精濃度達每公升
    0.25毫克以上罪。
(二)又被告前因服用酒類而駕駛動力交通工具之公共危險案件，
    經臺灣苗栗地方法院以106年度苗交簡字第897號判處有期徒
    刑3月，被告提起上訴後，復經臺灣苗栗地方法院以106年度
    交簡上字第48號駁回上訴而告確定，並於107年3月8日執行
    完畢等情，有臺灣高等法院被告前案紀錄表附於本院卷內可
    憑，其受徒刑之執行完畢後，5年以內故意再犯本案有期徒
    刑以上之罪，為累犯。
四、上訴駁回部分：
    原審認被告所犯上開駕駛動力交通工具而吐氣所含酒精濃度
    達每公升0.25毫克以上之犯行明確，適用刑事訴訟法第449
    條第1項前段、第454條第2項，刑法第185條之3第1項第1款
    、第47條第1項、第41條第1項前段，刑法施行法第1條之1第
    1項之規定，並審酌被告所犯前案與本案均為服用酒類而駕
    駛動力交通工具之公共危險案件，有其特別惡性及對刑罰反
    應力薄弱之情形，依累犯規定予以加重，認無刑罰超過應負
    擔罪責，導致人身自由遭受過苛之侵害，而依刑法第47條第
    1項規定加重其刑，另斟酌其本案飲用酒類而駕駛動力交通
    工具，漠視公權力及往來人車生命、身體、財產安全，惡性
    非輕，且經警對其施以呼氣酒精濃度測試後，測得呼氣酒精
    濃度值達每公升0.41毫克，幸未肇事致人員傷亡，且其犯後
    坦承犯行、態度尚佳等一切情狀，而量處有期徒刑4月，並
    諭知以新臺幣1000元折算1日之易科罰金折算標準，顯係以
    被告之責任為基礎，並具體斟酌刑法第57條所列情形而量刑
    ，未逾越法定刑度，亦無過重、失輕或裁量權濫用之情形，
    難認第一審簡易判決量刑有何違法或不當之情事。是被告提
    起上訴指摘原審量刑過重云云，並不可採。
五、綜上，被告以前揭所辯事由提起上訴，否認犯罪，另認原審
    量刑過重，指摘原判決不當，請求撤銷原審判決，改為無罪
    諭知或從輕量刑等語，參諸上開說明，均無理由，應予駁回
    。
據上論斷，應依刑事訴訟法第455條之1第1項、第3項、第364條
、第368條，判決如主文。
本案經檢察官黃雅鈴聲請以簡易判決處刑，檢察官陳僑舫到庭執
行職務。
中　　華　　民　　國　 110　　年　　10  　月　　28　  日
                  刑事第十四庭  審判長法　官　黃司熒
                                      法　官　許慧珍
                                      法　官　江健鋒
以上正本證明與原本無異。
不得上訴。
                                      書記官　呂偵光
中　　華　　民　　國　 110　　年　　10  　月　　28　  日